臺灣板橋地方法院刑事判決　　　　　　100年度簡上字第785號
上　訴　人　臺灣板橋地方法院檢察署檢察官
被　　　告　莫澤森
上列上訴人因被告犯傷害案件，不服本院於中華民國100 年8 月
4 日以100 年度簡字第5304號所為之第一審刑事簡易判決（聲請
簡易判決處刑案號：100 年度偵字第8369號），提起上訴，本院
管轄之第二審合議庭判決如下：
    主      文
上訴駁回。
    事實及理由
一、本件經本院管轄第二審之合議庭審理結果，認原審以被告莫
    澤森犯刑法第277 條第1 項之傷害罪，判處拘役20日，如易
    科罰金，以新臺幣（下同）1 千元折算1 日，經核其認事用
    法部分並無不當，應予維持，並引用原審刑事簡易判決書之
    事實、證據及理由如附件所載。
二、上訴人提起本件上訴意旨略以：被告與告訴人周韋伶當時發
    生嚴重衝突，且被告並未誠實訴說經過。且當時告訴人身上
    多處受傷，原審僅判決拘役20日顯然過輕等語。查上訴人援
    引告訴人所指被告未曾據實供述當時狀況乙節，對照被告從
    不否認本案被訴事實此情，原已可知非盡符實，遑論被告於
    刑事程序中本有緘默權利，倘非恣意說謊，要難執以認其態
    度欠佳而從重處刑，又按法官於有罪判決中，究應如何量定
    罪刑，均為實體法賦予審理法官刑罰之裁量權事項，法官行
    使此項裁量權，自得依據個案情節，參諸刑法第57條所定各
    款犯罪情狀之規定，於該法定刑度範圍內，基於合義務性之
    裁量，量處被告罪刑。質言之，法官為此量刑之裁量權時，
    除不得逾越法定刑或法定要件外，尚應符合法規範之體系及
    目的，遵守一般有效之經驗及論理法則等法原則，亦即應兼
    顧裁量之外部及內部性，如非顯然有裁量逾越或裁量濫用之
    違法情事，自不得任意指摘為違法。關於量刑之裁量權，乃
    憲法所保障法官獨立審判之核心，法院行使此項裁量權，亦
    非得以任意或自由為之，仍應受一般法律原理原則之拘束，
    即仍須符合法律授權之目的、法律秩序之理念、國民法律感
    情及一般合法有效之慣例等規範，尤其應遵守比例原則及平
    等原則之意旨，否則即可能構成裁量濫用之違法，反之如非
    有裁量逾越或裁量濫用之明顯違法情事，自不得擅加指摘其
    違法或不當，即使上級法院對下級法院裁量權之審查，亦應
    同此標準，此不僅在保障法官不受任何制度外之不當干涉，
    更保障法官不受制度內的異質干涉，此方符憲法第80條所宣
    示獨立審判之真義。本院審理結果認為：原審判決於量刑時
    ，已審酌被告遇事不思理性處理，僅因細故即出手掌摑告訴
    人，使告訴人受有頭部損傷、左顳部及左頰挫傷腫脹、口內
    擦傷等傷害，且迄未與告訴人達成和解，兼衡卷附臺灣高等
    法院被告前案紀錄表顯示之被告素行、犯罪動機、目的、手
    段、智識程度，及其犯後態度等一切情狀，於法定刑之範圍
    內，量處被告拘役20日，如易科罰金，以1 千元折算1 日，
    核符前述憲法比例原則及平等原則之要求，原審刑罰裁量權
    之行使實無違法不當之處，量刑尚屬妥適，故可認上訴人之
    上訴意旨並無理由，原判決復無違法或不當之處，依法應予
    駁回上訴。
據上論斷，應依刑事訴訟法第455 條之1 第1 項、第3 項、第36
4 條、第368 條、第373 條，判決如主文。
本案經檢察官黃睦涵到庭執行職務。
中    華    民    國   100    年    11    月    16    日
                  刑事第六庭  審判長法  官  胡堅勤
                                    法  官  高增泓
                                    法  官  盧軍傑
上列正本證明與原本無異。
不得上訴。
                                    書記官  周玉茹
中    華    民    國   100    年    11    月    16    日
附件：